【裁判字號】    98,交聲,630
【裁判日期】    980508
【裁判案由】    聲明異議
【裁判全文】
臺灣高雄地方法院交通事件裁定         98年度交聲字第630號
原處分機關  高雄市政府交通局
代  表  人  王國材
異  議  人
即受處分人  甲○○
上列異議人因違反道路交通管理處罰條例案件，對於高雄市政府
交通局民國98年2 月23日所為之裁決處分（原處分案號：高市交
裁字第裁32-B00000000號）聲明異議，本院裁定如下：
   主  文
異議駁回。
    理  由
一、原處分意旨略以：異議人即受處分人甲○○駕駛車牌號碼K2
    -7937 號自用小客車於民國98年1 月31日上午9 時35分許，
    在高雄市○○區○○街117 號前併排停車，為員警當場掣單
    舉發並拖吊保管，嗣異議人當日發現後，即繳納違規罰鍰及
    車輛保管費後領回。原處分機關乃依道路交通管理處罰條例
    第56條第1 項第6 款規定裁處新台幣（下同）1,200 元罰鍰
    。
二、聲明異議意旨略以：異議人停放汽車之地面，周遭路面柏油
    鋪設尚未完成，黃土泥沙飛揚，石塊突出，雨天積水成漥，
    路旁之機車停放區亦應處於未完成之狀態，且未設有禁止臨
    時停車標線，既機車停放區未完成，又無禁止停車之標線繪
    製，違規事由應不存在，爰聲明異議，請求撤銷原處分等語
    。
三、按汽車停車時，不得併排停車；汽車停車時，應依車輛順行
    方向緊靠道路右側，但單行道應緊靠路邊停車，其右側前後
    輪胎外側距離緣石或路面邊緣不得逾40公分，道路交通安全
    規則第112 條第1 項第10款、第2 項分別定有明文。次按汽
    車駕駛人，併排停車者，處600 元以上1200元以下罰鍰，道
    路交通管理處罰條例第56條第1 項第6 款亦定有明文。
四、本件異議人甲○○所有上開車輛，於前揭時、地併排停車，
    經警員舉發之違規事實，有舉發之違規相片在卷可佐。異議
    人雖不否認有於上揭時間在該處停車之事實，並以上揭情詞
    置辯，然查：
（一）甲○○駕駛車牌號碼K2-7937 號自用小客車於98年1 月31
      日上午9 時35分許，在高雄市○○區○○街117 號前，因
      有併排停車之違規事由，為員警當場掣單舉發並拖吊保管
      ，嗣異議人當日發現後，即繳納違規罰鍰及車輛保管費後
      領回，原處分機關乃依道路交通管理處罰條例第56條第1
      項第6 款規定裁處1,200 元罰鍰等情，業據被告自承在卷
      ，並有高雄市政府交通局98年2 月23日高市交裁字第裁32
      -B00000000號違反道路交通管理事件裁決書及其送達證書
      各1 份、取締照片4 張高雄市政府警察局交通警察大隊98
      年3 月27日高市警交三字第0980008936號函1 紙在卷可稽
      ，此部分事實，堪以認定。
（二）異議人確於上揭時地，將汽車停放於機車停車格之外側，
      已有舉發之違規相片可佐，揆諸道路交通安全規則第2 條
      「汽車：指在道路上不依軌道或電力架線而以原動機行駛
      之車輛包括機器腳踏車」之規定，已闡述機器腳踏車即機
      車依道路交通安全規則之規定，係屬廣義之「汽車」甚明
      ；再參以該路段雖正值施工期間，惟路旁之機車停放區之
      標線繪製明確，並無剝落不清之情形，且該處確有機車停
      放，亦可由取締照片看出，是一般人對於該路段繪製有機
      車停放區，並可依其標線停放機車之情，應屬明瞭。是異
      議人辯稱上開機車停放區標線尚未繪製完成云云，即無可
      採。
（三）異議人又辯稱：該處並未劃設紅線、黃線，停放車輛應不
      致違反停車規定云云，惟本件員警所舉發者，並非異議人
      於道路劃設紅線、黃線等禁止停車處所停車之違規，而係
      因異議人之車輛有「併排停車」之違規，不問該處是否有
      劃設紅線、黃線，均不得併排停車，再該處是否有劃設紅
      線、黃線，均無解於異議人確有「併排停車」違規之事實
      ，異議人此部分所辯，並非可採。
五、綜上所述，異議人確有於上揭時、地併排停車之違規行為，
    從而原處分機關依道路交通管理處罰條例第56條第1項第6款
    規定，裁處受處分人罰鍰1,200 元，核無違誤，本件異議為
    無理由，應予駁回。
據上論斷，應依道路交通案件處理辦法第19條，裁定如主文。
中    華    民    國    98    年    5     月    8     日
                  交通法庭  法  官  楊珮瑛
以上正本證明與原本無異。
如不服本裁定，應於收受送達後5 日內向本院提出抗告狀。
中    華    民    國    98    年    5     月    8     日
                            書記官  郭南宏


司法院資訊處製作；財團法人民間司法改革基金會備份。
